# 固定资产盘盈

提问人：jangyanbo 时间：2014-12-10 22:20:12
陈老师好：关于固定资产盘盈的账务处理！账外资产为房产，因为价值较大，且无任何原始账务资料可做前期差错处理。您看这样行不行呢！一是把产权证办理到公司名下即可不做账务处理。二是安目前价值进行评估安购买处理，经过一定年限后把应付账务作为无法支付的款项处理。三或者按照评估价值做当期处理视同追溯不切实际可行处理。总体感觉都不是特别合理，陈老师向这样的情况往外的资产如何进入帐内内，或者按照清产核资的形式直接增加公司的权益处理可否呢

回答人：chenyiwei
根据《企业会计准则第 28 号——会计政策、会计估计变更和差错更正》的规定，固定资产盘盈应属于前期差错，应当合适原因和相关会计差错的发生年度，相应予以更正，视同该差错在发生时已经获得更正。如果无法核实差错的发生年度，也无法核实该固定资产当初的取得成本，则可能只能以“不切实可行”为由在差错发现当期予以更正，按评估值（重置完全价值）计量并确认为当期的营业外收入。但是，如果出现这种情况，说明该公司的内控很可能存在重大缺陷。